【裁判字號】    98,豐簡上,1180
【裁判日期】    981231
【裁判案由】    詐欺
【裁判全文】
臺灣臺中地方法院刑事判決          98年度豐簡上字第1180號
上  訴  人  臺灣臺中地方法院檢察署檢察官
被      告  乙○○
上列上訴人因被告詐欺案件，不服本院98年度豐簡字第780號中
華民國98年11月12日第一審簡易判決（起訴案號：臺灣臺中地方
法院檢察署98年度偵字第22659號），提起上訴，本院管轄第二
審之合議庭判決如下：
    主    文
上訴駁回。
    犯罪事實
一、本案經本院審理結果，認第一審刑事簡易判決認事用法及量
    刑均無不當，應予維持，並引用第一審簡易判決書記載之事
    實、證據及理由（如附件）。
二、檢察官據告訴人甲○○之請求提起上訴意旨略以：被告雖坦
    承犯行，惟未與告訴人甲○○達成和解，並賠償告訴人之損
    失，原審法院僅判處被告有期徒刑4月，實有量刑過輕而難
    收矯正之效等語。
三、按刑罰之量定，固屬法院自由裁量之職權行使，但仍應審酌
    刑法第57條所列各款事由及一切情狀，為酌量輕重之標準，
    並非漫無限制；在同一犯罪事實與情節，如別無其他加重或
    減輕之原因，下級審法院量定之刑，亦無過重或失輕之不當
    情形，則上級審法院對下級審法院之職權行使，原則上應予
    尊重；此有最高法院85年台上字第2446號裁判意旨可資參酌
    。是法律賦予審判者自由裁量權，雖此項裁量權之行使，並
    非得以任意或自由為之，仍應受一般法律原則之拘束、符合
    法律授權之目的，並受法律秩序之理念、法律感情及慣例所
    規範，亦即法官量刑權固為受法律拘束之裁量原則，但其內
    涵、表現仍將因各法官的理念、價值觀、法學教育背景的不
    同而異，是以自由裁量的界限實難有客觀的解答，端賴法官
    於個案審判時，依個案事由加以審酌，倘無裁量濫用情事，
    要難謂其有不當之處。爰審酌被告提供前開帳戶資料供他人
    非法使用，幫助犯罪者隱匿真實身分，助長社會犯罪風氣及
    增加追緝犯罪之困難度，其犯罪動機、目的、手段，被害人
    數為6人，所受詐騙金額共計274065元，及其所為提供帳戶
    僅為幫助行為，尚未實際參與詐欺取財之犯行，可責難性較
    輕，犯後坦承犯行之態度等一切情狀，認原審依簡易判決程
    序對被告判處有期徒刑4月，並依中華民國96年罪犯減刑條
    例減刑為有期徒刑2月，如易科罰金以新臺幣1千元折算1日
    ，核其認事用法並無違法失當之處，而其量刑亦在法定刑之
    內，尚稱妥適。另被告雖於本院審理中與告訴人甲○○達成
    和解，有和解筆錄在卷可稽，但本案尚有被害人羅珮云等5
    人未獲賠償，是尚難對被告為緩刑之諭知，附此敘明。本件
    檢察官依告訴人之請求，對原判決提起上訴，指摘原判決量
    刑過輕，未慮及個案量刑事由，其上訴尚非有據，應予以駁
    回。
據上論斷，應依刑事訴訟法第455條之1第1項、第3項、第373條
、第368條，判決如主文。
本案經檢察官丙○○到庭執行職務。
中    華    民    國    98    年    12    月    31    日
                  刑事第十二庭  審判長法  官  楊文廣
                                      法  官  柯志民
                                      法  官  周玉蘭
以上正本證明與原本無異。
本件不得上訴。
                                      書記官  黃泰能
中    華    民    國    98    年    12    月    31    日

司法院資訊處製作；財團法人民間司法改革基金會備份。
